# 按季结息的银行产品列报情况

提问人：elrondzz 时间：2019-12-12 14:55:40
请教各位，公司跟银行签订了 “智多星” 产品，在指定账户中季度末日均余额达到 A 金额按 2.9% 结息，日均余额达到 B 按 3.1% 结息，上限是3.5%。公司可以随时支取账户金额，公司操作中亦是如此，劝当活期账户使用，由银行季度自动计算当季度利息比例。
我思考了一下，这个是不是其实作为普通的银行存款即可？不需要作为交易性金融资产披露的？
谢谢

回答人：chenyiwei
这属于可随时赎回的保本理财产品，可以作为以摊余成本计量的金融资产（其他流动资产），不属于货币资金。